<!DOCTYPE html PUBLIC "-//W3C//DTD XHTML 1.0 Transitional//EN" "http://www.w3.org/TR/xhtml1/DTD/xhtml1-transitional.dtd">
<html xmlns="http://www.w3.org/1999/xhtml">
<head>
	<meta http-equiv="Content-Type" content="text/html; charset=iso-8859-1" />
	<title>Ymmärrä suomea</title>
	<style type="text/css" media="all">@import "css/styles.css";</style>
	<script type="text/javascript" src="swfobject.js"></script>
</head>
<body class="font-medium">
	<div id="main-wrapper">
		<div id="topbar"></div>
		<div id="main-menu">
			<table cellspacing="0" cellpadding="0" border="0" class="add-links"><tr>
				<td class="item"><img class="raquo" src="i/raquo.gif" alt="" height="7" width="4" /><a href="/ymmarra/index.php?moduli=sanakirja">Sanakirja</a></td>
				<td class="item"><img class="raquo" src="i/raquo.gif" alt="" height="7" width="4" /><a href="/ymmarra/index.php?moduli=verbit">Verbiluettelo</a></td>
				<td class="item"><img class="raquo" src="i/raquo.gif" alt="" height="7" width="4" /><a href="/ymmarra/index.php?moduli=kielioppi">Kielioppi</a></td>
			</tr></table>
			<table cellspacing="0" cellpadding="0" border="0"><tr>
				<td class="item"><img class="raquo" src="i/raquo.gif" alt="" height="7" width="4" /><a href="/ymmarra/index.php">Etusivu</a></td>
				<td class="item"><img class="raquo" src="i/raquo.gif" alt="" height="7" width="4" /><a href="/ymmarra/index.php?moduli=tekstit">Lukutekstit</a></td>
			</tr></table>
		</div>
		<div id="content">
			<table cellspacing="0" cellpadding="0" border="0" id="content-wrapper"><tr>
				<td>
					<div id="left-menu">
												<div class="header-verb"><span>Verbit</span></div>
						<div class="menu">
								<div class="init"><a href="/ymmarra/index.php?moduli=verbit&kirjain=a">A</a></div>
								<div class="init"><a href="/ymmarra/index.php?moduli=verbit&kirjain=e">E</a></div>
								<div class="init"><a href="/ymmarra/index.php?moduli=verbit&kirjain=h">H</a></div>
								<div class="init"><a href="/ymmarra/index.php?moduli=verbit&kirjain=i">I</a></div>
								<div class="init"><a href="/ymmarra/index.php?moduli=verbit&kirjain=j">J</a></div>
								<div class="init"><a href="/ymmarra/index.php?moduli=verbit&kirjain=k">K</a></div>
								<div class="init"><a href="/ymmarra/index.php?moduli=verbit&kirjain=l">L</a></div>
								<div class="init"><a href="/ymmarra/index.php?moduli=verbit&kirjain=m">M</a></div>
								<div class="init"><a href="/ymmarra/index.php?moduli=verbit&kirjain=n">N</a></div>
								<div class="init"><a href="/ymmarra/index.php?moduli=verbit&kirjain=o">O</a></div>
								<div class="init"><a href="/ymmarra/index.php?moduli=verbit&kirjain=p">P</a></div>
								<div class="init"><a href="/ymmarra/index.php?moduli=verbit&kirjain=r">R</a></div>
								<div class="init"><a href="/ymmarra/index.php?moduli=verbit&kirjain=s">S</a></div>
								<div class="init"><a href="/ymmarra/index.php?moduli=verbit&kirjain=t">T</a></div>
								<div class="init"><a href="/ymmarra/index.php?moduli=verbit&kirjain=u">U</a></div>
								<div class="init"><a href="/ymmarra/index.php?moduli=verbit&kirjain=v">V</a></div>
								<div class="init"><a href="/ymmarra/index.php?moduli=verbit&kirjain=y">Y</a></div>
								<div class="init"><a href="/ymmarra/index.php?moduli=verbit&kirjain=Ä">Ä</a></div>
						</div>					</div>
				</td>
				<td>
					<div id="main-content">
						<div id="path">
							<a href=".">Etusivu</a> &gt; <a href="/ymmarra/index.php?moduli=verbit&kirjain=I">I</a>						</div>
													<h1>ILMAISTA</h1>
						<table cellspacing="0" cellpadding="0" border="0">
							<tr>
								<td colspan="2" style="padding-bottom:10px;"><strong>Aktiivin indikatiivi</strong></td>
							</tr>
							<tr>
								<td><pre>PREESENS                   
minä     ilmaisen          
sinä     ilmaiset          
hän      ilmaisee          
me       ilmaisemme        
te       ilmaisette        
he       ilmaisevat        

PASSIIVI
         ilmaistaan        

IMPERFEKTI                 
         ilmaisin          
         ilmaisit          
         ilmaisi           
         ilmaisimme        
         ilmaisitte        
         ilmaisivat        

PASSIIVI
         ilmaistiin        

PERFEKTI
olen     ilmaissut         
olet     ilmaissut         
on       ilmaissut         
olemme   ilmaisseet        
olette   ilmaisseet        
ovat     ilmaisseet        

PASSIIVI
on       ilmaistu          

PLUSKVAMPERFEKTI
olin     ilmaissut         
olit     ilmaissut         
oli      ilmaissut         
olimme   ilmaisseet        
olitte   ilmaisseet        
olivat   ilmaisseet        

PASSIIVI
oli      ilmaistu          
</pre></td>
								<td>&nbsp;&nbsp;&nbsp;</td>
								<td><pre>  KIELTOMUOTO 
  en        ilmaise
  et        ilmaise
  ei        ilmaise
  emme      ilmaise
  ette      ilmaise        
  eivät     ilmaise


  ei        ilmaista

   
  en        ilmaissut
  et        ilmaissut
  ei        ilmaissut
  emme      ilmaisseet
  ette      ilmaisseet
  eivät     ilmaisseet


  ei        ilmaistu 


  en    ole ilmaissut
  et    ole ilmaissut
  ei    ole ilmaissut
  emme  ole ilmaisseet
  ette  ole ilmaisseet
  eivät ole ilmaisseet


  ei    ole ilmaistu 


  en    ollut  ilmaissut
  et    ollut  ilmaissut
  ei    ollut  ilmaissut
  emme  olleet ilmaisseet
  ette  olleet ilmaisseet
  eivät olleet ilmaisseet


  ei    ollut  ilmaistu
</pre></td>
							</tr>
						</table>
						<table cellspacing="0" cellpadding="0" border="0">
							<tr>
								<td colspan="2" style="padding-bottom:10px;"><strong>Aktiivin konditionaali</strong></td>
							</tr>
							<tr>
								<td><pre>PREESENS
minä     ilmaisisin        
sinä     ilmaisisit        
hän      ilmaisisi         
me       ilmaisisimme      
te       ilmaisisitte      
he       ilmaisisivat      

PASSIIVI
         ilmaistaisiin     

PERFEKTI
olisin   ilmaissut         
olisit   ilmaissut         
olisi    ilmaissut         
olisimme ilmaisseet        
olisitte ilmaisseet        
olisivat ilmaisseet        

PASSIIVI
k t i i v i n   p o t e n t 
olisi    ilmaistu          
</pre></td>
								<td>&nbsp;&nbsp;&nbsp;</td>
								<td><pre> 
  en          ilmaisisi
  et          ilmaisisi
  ei          ilmaisisi
  emme        ilmaisisi
  ette        ilmaisisi
  eivät       ilmaisisi


  ei          ilmaistaisi 


  en    olisi  ilmaissut
  et    olisi  ilmaissut
  ei    olisi  ilmaissut
  emme  olisi  ilmaisseet
  ette  olisi  ilmaisseet
  eivät olisi  ilmaisseet


i a a l i n</b>
  ei    olisi  ilmaistu
</pre></td>
							</tr>
						</table>
						<table cellspacing="0" cellpadding="0" border="0">
							<tr>
								<td colspan="2" style="padding-bottom:10px;"><strong>Aktiivin imperatiivi</strong></td>
							</tr>
							<tr>
								<td><pre>PREESENS

(sinä)   ilmaise           
(hän)    ilmaiskoon        
(me)     ilmaiskaamme      
(te)     ilmaiskaa         
(he)     ilmaiskoot        

PASSIIVI
         ilmaistakoon      

PERFEKTI

ole      ilmaissut         
olkoon   ilmaissut         
olkaamme ilmaisseet        
olkaa    ilmaisseet        
olkoot   ilmaisseet        

PASSIIVI

olkoon   ilmaistu          
</pre></td>
								<td>&nbsp;&nbsp;&nbsp;</td>
								<td><pre> 

  älä       ilmaise  
  älköön    ilmaisko
  älkäämme  ilmaisko
  älkää     ilmaisko
  älkööt    ilmaisko


  älköön      ilmaistako 



  älä      ole  ilmaissut
  älköön   olko ilmaissut
  älkäämme olko ilmaisseet
  älkää    olko ilmaisseet
  älkööt   olko ilmaisseet



  älköön   olko ilmaistu
</pre></td>
							</tr>
						</table>
						<table cellspacing="0" cellpadding="0" border="0">
							<tr>
								<td colspan="2" style="padding-bottom:10px;"><strong>Verbin nominaalimuodot</strong></td>
							</tr>
							<tr>
								<td><pre>I INFINITIIVI              

Lyhyempi muoto:            
         ilmaista          

Pitempi muoto:             
         ilmaistakseni     
         ilmaistaksesi
         ilmaistakseen
         ilmaistaksemme
         ilmaistaksenne
         ilmaistakseen

III  INFINITIIVI           

inessiivi    ilmaisemassa  
elatiivi     ilmaisemasta  
illatiivi    ilmaisemaan   
adessiivi    ilmaisemalla
abessiivi    ilmaisematta  
instruktiivi ilmaiseman    
                           
Passiivi
instruktiivi ilmaistaman   
                           
                           
</pre></td>
								<td>&nbsp;&nbsp;&nbsp;</td>
								<td><pre>  II INFINITIIVI

  inessiivi     ilmaistessa
  instruktiivi  ilmaisten

  Passiivi
  inessiivi     ilmaistaessa 






  IV INFINITIIVI

  nominatiivi   ilmaiseminen
  partitiivi    ilmaisemista
      

  I PARTISIIPPI
  aktiivi       ilmaiseva    
  passiivi      ilmaistava 

  II PARTISIIPPI
  aktiivi       ilmaissut 
  passiivi      ilmaistu
</pre></td>
							</tr>
						</table>

					</div>
				</td>
			</tr></table>		</div>
		<div id="footer"><a href="http://www.oph.fi/"><img src="i/oph_logo_ymmarrasuomea.gif" width="157" height="35" alt="OPH" /></a></div>
	</div>
</body>
</html>
